【裁判字號】    98,交簡上,109
【裁判日期】    980626
【裁判案由】    過失傷害
【裁判全文】
臺灣桃園地方法院刑事判決           98年度交簡上字第109號
上  訴  人
即  被  告  乙○○
上列上訴人即被告因過失傷害案件，不服本院民國98年2月27日
98年度桃交簡字第46號第一審判決（聲請簡易判決處刑書案號：
97年度偵字第21250號），提起上訴，本院管轄之第二審合議庭
判決如下：
    主  文
上訴駁回。
乙○○緩刑貳年。
    事實及理由
一、案經本院審理結果，原審判決書事實及理由欄第1段第14行
    固存誤植別字「四」應更正為「嗣」之瑕疵，尚未影響全案
    情節與判決本旨，揆核原審其餘認事用法暨刑罰量度咸無不
    合遂予維持，茲引用附件原審判決書所記載之事實、證據及
    理由外，另補充：
  (一)論諸證人即被害人甲○○於檢察事務官及司法警察調查中所
    為之證詞、財團法人長庚紀念醫院診斷證明書，縱屬被告以
    外之人於審判外之言詞或書面陳述，觀以當事人於本院審理
    中未予爭執，進者被告乙○○於本院準備程序中同意充為證
    據，本院盱衡各該陳述作成時之情況要無不妥之處，適為本
    案證據，依刑事訴訟法第159條之5第1項規定，洵具證據能
    力。
  (二)訊據被告於本院審理中對原審判決書加以敘列之犯罪事實坦
    承不諱，核與前開證人於檢察事務官偵查及警詢中陳稱內容
    一致，容有上諸筆錄為憑，除此復有財團法人長庚紀念醫院
    診斷證明書資佐，足徵被告之自白委與事實相符，本案事證
    已臻明確，犯行堪以認定，應予依法論科。
二、至按量刑輕重，係屬事實審法院得依職權所為自由裁量事項
    ，苟未逾越法定刑度且權以刑法第57條各款情事，便不得遽
    指違法，悉有最高法院72年台上字第6696號判例意旨可稽，
    細究被告上訴請求改判，徒以業得原審思忖刑度所斟刑罰酌
    量情狀等節執見，揚照揭引判例意旨，為無理由，應予駁回
    。然念被告誠與被害人達成和解繼之賠償損害，被害人更於
    本院準備程序中表示諒宥祈請給予寬典機會，又斟其未曾因
    故意犯罪受有期徒刑以上刑之宣告，得有臺灣高等法院被告
    前案紀錄表供考，一時疏忽始罹刑章，犯後坦承犯行深感悔
    悟，歷此教訓知所警惕信無再犯之虞，本院認所宣告之刑以
    暫不執行為適當，併予宣告緩刑2年，用啟自新。
據上論斷，應依刑事訴訟法第455條之1第1項、第3項、第368條
、第373條，刑法第74條第1項第1款，判決如主文。
本案經檢察官林安紜到庭執行職務。
中    華    民    國    98    年    6     月    26    日
                  交通法庭  審判長法  官  曾淑華
                                  法  官  鄭吉雄
                                  法  官  俞力華
以上正本證明與原本無異。
不得上訴。
                                  書記官  資念婷
中    華    民    國    98    年    6     月    26    日
附錄本案論罪科刑法條
 中華民國刑法第284條
（過失傷害罪）
因過失傷害人者，處6月以下有期徒刑、拘役或500元以下罰金，
致重傷者，處1年以下有期徒刑、拘役或500元以下罰金。
從事業務之人，因業務上之過失傷害人者，處1年以下有期徒刑
、拘役或1,000元以下罰金，致重傷者，處3年以下有期徒刑、拘
役或2,000元以下罰金


司法院資訊處製作；財團法人民間司法改革基金會備份。
